【裁判字號】    99,易,1185
【裁判日期】    990720
【裁判案由】    竊盜
【裁判全文】
臺灣板橋地方法院刑事判決              99年度易字第1185號
公  訴  人  臺灣板橋地方法院檢察署檢察官
被      告  丙○○
上列被告因竊盜案件，經檢察官提起公訴（99年度偵緝字第368
號），本院判決如下：
    主  文
丙○○結夥三人以上毀越門扇竊盜，累犯，處有期徒刑拾月。
    事  實
一、丙○○曾於民國91年間因竊盜案件，經臺灣臺北地方法院91
    年度簡字第4502號刑事簡易判決判處有期徒刑6 月確定，又
    因毒品案件，經本院92年度簡字第14號刑事簡易判決判處有
    期徒刑6 月確定，又因竊盜案件，經本院92年度訴字第671
    號刑事判決判處有期徒刑6 月確定。上開罪刑經裁定應執行
    有期徒刑1 年4 月確定，於94年1 月2 日執行完畢。詎仍不
    知悔改，於98年2 月16日駕車搭載甲○○（經本院99年度易
    字第155 號刑事判決判處有期徒刑10月，上訴中）一同前往
    丁○○（通緝中）位於臺北縣中和市○○路3 號2 樓之居所
    ，渠等3 人因見隔壁鄰居即同路7 號2 樓乙○○住處無人在
    家，竟共同基於意圖為自己不法所有之犯意聯絡，渠等以不
    詳工具破壞該屋大門，侵入屋內竊取乙○○所有筆記型電腦
    2 台、桌上型電腦1 台、液晶電視2 台、螢幕1 台、數位相
    機1 台、PSP1台及手機等物得手後，渠等共同將贓物搬運上
    車，並由丙○○駕車離去。嗣乙○○返家後發覺遭竊報警處
    理，經警調閱該社區監視器畫面後，循線追查並由丁○○於
    同年月25日上午帶同員警至臺北縣永和市○○路82號不知情
    之劉昌志處起出上開遭竊物品中之筆記型電腦1 台，始查悉
    上情。
二、案經乙○○訴由臺北縣政府警察局中和分局報告臺灣板橋地
    方法院檢察署檢察官偵查起訴。
    理  由
一、按被告以外之人於審判外之陳述，雖不符刑事訴訟法第159
    條之1 至第159 條之4 之規定，而經當事人於審判程序同意
    作為證據，法院審酌該言詞陳述或書面陳述作成時之情況，
    認為適當者，亦得為證據。當事人、代理人或辯護人於法院
    調查證據時，知有第159 條第1 項不得為證據之情形，而未
    於言詞辯論終結前聲明異議者，視為有前項之同意，刑事訴
    訟法第159 條之5 定有明文。查本件被告丙○○於言詞辯論
    終結前，對於下述本院採為認定犯罪事實依據之各項證據之
    證據能力，均未聲明異議，復經本院於審理時逐一提示予被
    告表示意見，本院審酌該等證據之取得過程並無瑕疵，與本
    案待證事實間復具有相當之關聯性，以之為本案證據並無不
    當，自得採為本件認定事實之基礎，合先敘明。
二、訊據被告丙○○固坦認於上揭時地有駕車搭乘同案被告甲○○一同前往同案被告丁○○之居處，搬運內裝贓物之黑色塑
    膠袋至車上並駕車離去等情，惟矢口否認有何共同竊盜犯行
    ，辯稱：其當天在丁○○房內睡覺，不知外頭發生何事，其
    僅應丁○○要求幫忙搬東西及開車，並不知所搬物品何來云
    云。經查：
  (一)上揭事實業據證人即同案被告丁○○、甲○○分於警詢時證
    述在卷，核與證人即告訴人乙○○於警詢時之指訴相符，復
    有贓物認領保管單、監視器翻拍照片在卷可稽，且被告丙○○雖否認犯行，惟自承竊案發生時其在前開宜安路集合住宅
    內，並一同搬運贓物上車後負責開車離去等情，衡以告訴人
    遭竊物品數量非少且體積龐大、重量非輕，益見被告確實知
    悉何事並參與本案犯行，前揭事實堪以認定。
  (二)被告雖以前詞為辯，並舉證人甲○○於本院審理時之證詞以
    為呼應。經查，被告參與本案犯行之事實，業據證人甲○○
    於警詢時證述明確，核與證人丁○○、乙○○警詢時之證述
    相符，證人甲○○於本院審理時雖翻異其詞證述本案係丁○○一人所為，與丙○○無關云云，經質問證人甲○○審理所
    述何以與警詢時不同，證人甲○○僅表示係因丁○○當時向
    其請託所致，警詢所述並非事實云云（見本院審判筆錄第3
    頁），然審酌甲○○是否迴護丁○○脫免刑責，與其是否指
    出被告丙○○之犯行，本分屬二事，且查本案係因員警於98
    年2 月25日上午帶同丁○○至前開劉昌志處起出本案遭竊之
    筆記型電腦1 台，並指認該台筆記型電腦係甲○○寄放在劉
    昌志處後，員警始查緝甲○○並於同日中午進行詢問，斯時
    同案被告丁○○犯行早已曝露，而甲○○亦於警詢時供明本
    案共犯與犯行經過（見臺灣板橋地方法院檢察署98年度偵字
    第6815號卷第6 至12頁），況審酌甲○○於本院審理時之證
    詞係將本案竊盜犯行推由丁○○一人承擔，而甲○○已因本
    案經本院判決有期徒刑10月在案，現仍上訴中，益見甲○○
    審理時之證詞，不僅迴護同案被告丙○○，更有為己脫免罪
    責之用意，其審理時之證詞自非可採，本件事證明確，被告
    丙○○犯行堪以認定，應依法論科。
三、核被告所為，係犯刑法第321 條第1 項第2 、4 款之結夥三
    人以上毀越門扇竊盜罪。又被告有如事實欄所示之犯罪科刑
    執行情形，有前述臺灣高等法院被告全國前案紀錄表可佐，
    其於徒刑執行完畢後5 年內，故意再犯本件有期徒刑以上之
    罪，為累犯，應依刑法第47條第1 項之規定加重其刑。爰審
    酌被告正值青壯，竟不思以勞力賺取所用，而下手行竊他人
    財物，危害社會治安，應受非難，並審酌其犯罪動機、手段
    、所生危害、智識程度不高及無心彌補損害之犯後態度等一
    切情狀，量處如主文所示之刑，以資懲儆。至扣案如起訴書
    附表二所示之千斤頂、固定鉗、螺絲起子、尖嘴鉗、老虎鉗
    、釘拔扁尺、鈑手、螺絲套筒、絞牙器、起子等物，雖係同
    案被告甲○○遭搜索扣押之物，但同案被告甲○○警詢時已
    否認該等物品與本案有關（見臺灣板橋地方法院檢察署98年
    度偵字第6815號卷第14頁），且無確實證據足認係供渠等犯
    本案所用、所得或預備之物，爰不另諭知沒收，併此敘明。
據上論斷，應依刑事訴訟法第299 條第1 項前段，刑法第321 條
第1 項第2 款、第4 款、第47條第1 項，判決如主文。
本案經檢察官楊景舜到庭執行職務。
中    華    民    國    99    年    7     月    20    日
                  刑事第十六庭  法  官  陳正昇
以上正本證明與原本無異。
如不服本判決應於收受送達後10日內向本院提出上訴書狀，並應
敘述具體理由；其未敘述上訴理由者，應於上訴期間屆滿後20日
內向本院補提理由書（均須按他造當事人之人數附繕本）「切勿
逕送上級法院」
                                書記官  林文達
中    華    民    國    99    年    7     月    21    日
附錄本案論罪科刑法條全文
刑法第321條
犯竊盜罪而有左列情形之一者，處 6 月以上、 5 年以下有期徒
刑：
一、於夜間侵入住宅或有人居住之建築物、船艦或隱匿其內而犯
    之者。
二、毀越門扇、牆垣或其他安全設備而犯之者。
三、攜帶兇器而犯之者。
四、結夥三人以上而犯之者。
五、乘火災、水災或其他災害之際而犯之者。
六、在車站或埠頭而犯之者。
前項之未遂犯罰之。

司法院資訊處製作；財團法人民間司法改革基金會備份。
